【裁判字號】    89,易,2576
【裁判日期】    891230
【裁判案由】    傷害等
【裁判全文】
臺灣臺南地方法院刑事判決                        八十九年度易字第二五七六號
    公  訴  人  臺灣台南地方法院檢察署檢察官
    被      告  甲○○
右列被告因傷害等案件，經檢察官提起公訴（八十九年度偵字第九０七二號），本院
判決如左：
    主  文
甲○○傷害人之身體，處拘役貳拾日，如易科罰金，以參佰元折算壹日。
被訴恐嚇危安全部分無罪。
    事  實
一、甲○○於民國八十九年二月二十五日上午九時二十分許，在台南市○○區○○路
    三三九號海安商場管理室，因積欠海安商場管理委員會管理費及水電費，遭管理
    委員會斷、斷電，造成甲○○心生不滿，竟基於傷害之犯意，徒手毆打該管理委
    員會總幹事乙○○  致乙○○受有右頭部瘀腫（二ｘ二公分）、右眉毛處瘀腫（
    二ｘ一公分）及右手第一指瘀腫（一ｘ一公分）等傷害。
二、案經乙○○訴由台南市警察局第四分局報請台灣台南地方法院檢察署檢察官偵查
    起訴。
    理  由
壹、有罪部分：
一、訊據被告甲○○固對其於右揭時、地與告訴人乙○○發生拉扯，並拉告訴人之領
    帶、拍桌子、向告訴人拿取委員名單等情坦承不諱，惟矢口否認有何傷害犯行。
    惟查：右揭事實，業據告訴人指訴歷歷，且經本院當庭勘驗現場錄影帶，確有拍
    攝到被告與告訴人對談及被告拍桌子等畫面，而被告坦承與告訴人發生拉扯之情
    節，亦與告訴人指述情大致相符，並有錄影帶一捲可佐，且告訴人受有上揭傷害
    ，亦有十全診所於八十九年二月二十五日出具之診斷證明書一紙存卷可稽。顯見
    告訴人之傷確係因與被告拉扯時所造成，被告空言否認，實不足採信。本件事證
    已甚明確，被告犯行已堪認定。
二、核被告傷害人之身體，所為係犯刑法第二百七十七條第一項之罪。爰審酌被告犯
    罪之動機、目的、手段、告訴人所受傷害程度、被告犯後態度等一切情狀，量處
    如主文所示之刑，並諭知易科罰金折算標準，以資懲儆。
貳、無罪部分：
一、告訴意旨另以：被告甲○○於前揭時、地除徒手毆打告訴人外，並出言對告訴人
    恫稱：我絕對給你好看，使乙○○心生畏懼，因認被告另涉犯刑法第三百零五條
    之恐嚇危害安全罪嫌。
二、按犯罪事實應依證據認定之，無證據不得推定其犯罪事實；又不能證明被告犯罪
    者，即應諭知無罪之判決，刑事訴訟法第一百五十四條、第三百零一條第一項分
    別定有明文。
三、本件公訴人認被告甲○○涉有恐嚇危害安全罪嫌，無非以上揭事實，業據告訴人
    指證明確資為依據。
四、訊據被告堅決否認有右揭犯行。經查：(1)、告訴人之告訴，係以使被告受刑事訴
    追為目的，是其陳述是否與事實相符，仍應調查其他證據以資審認，最高法院五
    十二年度台上字第一三００號著有判例。(2)、據被告所陳事發當日只有伊與告訴
    人在管理室，而告訴人亦陳稱被告說上開恐嚇言詞係在與其搶委員會名單時所說
    ，伊有追到外向被告要回委員會名單，要搶回時才有守衛出面處理等情。又證人
    鐘宗吉及鄭英宗於警訊時均證稱渠等不願介入被告與告訴人間之爭執所以離開辦
    公室，故均未目擊發生經過等情，是並無證據足證告訴人指訴被告有出言恐嚇之
    事實。況告訴人既陳稱被告出言恐嚇後，伊尚且追出向被告搶回委員會名單，足
    徵被告所言之事並未因而使告訴人心生畏懼，尚難構成刑法第三百零五條之罪。
五、據上所陳，本件依調查所得證據尚不足以證明被告確有恐嚇危害安全之犯行，此
    外復查無其他積極證據足資證明被告有右述犯行，揆諸首開說明，犯罪尚屬不能
    證明，應為無罪之諭知。
據上論斷，應依刑事訴訟法第二百九十九條第一項前段、第三百零一條第一項，刑法
第二百七十七條第一項、第四十一條，罰金罰鍰提高標準條例第一條前段、第二條，
判決如主文。
本案經檢察官劉聰熙到庭執行職務。
中    華    民    國      八十九    年    十二        月      三十      日
                              臺灣臺南地方法院刑事第三庭
                                      法  官  林淑婷
右正本證明與原本無異
如不服本判決應於送達後十日內向本院提出上訴狀
                                      書記官  董挹棻
中    華    民    國      九十      年      一        月       四       日
附錄本案論罪科刑法條全文：
刑法第二百七十七條第一項：傷害人之身體或健康者，處三年以下有期徒刑、拘役或
                          一千元以下罰金。


司法院資訊處製作；財團法人民間司法改革基金會備份。
